【裁判字號】    97,訴,200
【裁判日期】    971103
【裁判案由】    毒品危害防制條例等
【裁判全文】
臺灣臺東地方法院刑事判決               97年度訴字第200號
公  訴  人  臺灣臺東地方法院檢察署檢察官
被      告  丙○○
                     (現另案於臺灣臺東看守所附設勒戒所觀
上列被告因竊盜案件，經檢察官提起公訴 (97年度偵字第638號)
，被告於本院準備程序進行中就被訴事實為有罪之陳述，經本院
合議庭裁定由受命法官獨任進行簡式審判程序，判決如下：
    主  文
丙○○結夥三人以上攜帶兇器毀越安全設備竊盜，累犯，處有期
徒刑捌月。
    犯罪事實及理由
一、犯罪事實：
  (一)丙○○前於民國90年間因重傷害案件，經本院以90年度訴字
    第153號判決，判處有期徒刑2年7月確定，而於92年8月31日
    縮短刑期執行完畢。猶不知悔改，竟夥同乙○○ (另行審結
    ) 與余照暉 (綽號「小齊」，由檢察官另行偵辦)基於意圖
    為自己不法所有之犯意聯絡，於97年1月5日上午10時許，共
    同駕車前往臺東縣臺東市○○街36號之丁○○住處，由丙○○、余照暉在外把風，乙○○則持己所有客觀上足對人生命
    、身體、安全構成威脅，具有危險性足供兇器使用之破壞剪
    1 支 (未扣案)，破壞丁○○上開住處後方鐵窗，攀越窗戶
    入內竊取金鍊子2條、手鍊1條、金鍊錶1只、神明金牌1個、
    金戒子13只 (價值合計約新臺幣【下同】249,000元)及現金
    31,000元 (侵入住宅部分未據告訴)，得手後，乙○○並將
    竊得之現金5000元分予丙○○、余照暉花用。
  (二)案經臺東縣警察局臺東分局報請臺灣臺東地方法院檢察署檢
    察官偵查起訴。
二、理由：
(一)本件被告丙○○所犯係死刑、無期徒刑、最輕本刑為 3年以
    上有期徒刑以外之罪，被告於準備程序中就被訴事實為有罪
    之陳述，經告知簡式審判程序之旨，並聽取公訴人及被告之
    意見後，本院合議庭認為適宜而依刑事訴訟法第273條之1第
    1項規定，裁定由受命法官獨任進行簡式審判程序 ，且依同
    法第273條之2、第159條第2項之規定，不適用傳聞法則有關
    限制證據能力之相關規定，合先敘明。
(二)據以論罪之證據名稱：
  1.被告丙○○於偵訊、準備程序及審理時自白前揭犯行。
  2.證人即共同被告乙○○於警詢、偵訊、本院羈押訊問、移審
    訊問、準備程序及審理時所為為證詞。
  3.共犯余照輝於偵訊時以證人身分所為之證詞。
  4.證人即被害人丁○○於警詢時之證詞。
  5.綜上各節相互佐證，被告自白核與事實相符，應堪採信，本
    件事證明確，被告犯行堪以認定，應依法論科。
(三)論罪量刑之理由：
 1. 按刑法第321條第1項第 2款規定將門扇、牆垣、其他安全設
    備並列，則所謂「門扇」專指門戶，應屬狹義指分隔住宅或
    建築物內外之間之出入口大門而言。而所謂「其他安全設備
    」，指門扇牆垣以外，依通常觀念足認防盜之一切設備而言
    (司法院 (73)廳刑一字第603號函示參照)；又該條款所謂「
    毀」係指毀壞，稱「越」則指踰越或超越。次按刑法第 321
    條第1項第3款之攜帶兇器竊盜罪，係以行為人攜帶兇器為其
    加重條件，此所謂兇器，其種類並無限制，凡客觀上足以對
    人之生命、身體、安全構成威脅，具有危險性之兇器為已足
    ，並不以攜帶之初有行兇之意圖為必要，最高法院著有79年
    臺上字第5253號判例可資參照。查本件共同被告乙○○所持
    以行竊之破壞剪 1支，為金屬材質、質地堅硬，末端尖銳，
    ，客觀上足對人之生命、身體、安全構成威脅，具有危險性
    ，自屬刑法第321條第 1項第3款所稱之兇器無疑；另刑法第
    321條第1項所列各款為竊盜之加重條件，如犯竊盜罪兼具數
    款加重情形時，因竊盜行為只有一個，仍祇成立一罪，不能
    認為法律競合或犯罪競合，但判決主文應將各種加重情形順
    序揭明，理由並應引用各款，俾相適應，最高法院亦著有69
    年臺上字第3945號判例可資參照。是核被告丙○○所為，係
    犯結夥三人以上攜帶兇器毀越安全設備竊盜罪。被告與乙○○及余照暉間有犯意聯絡及行為分擔，應論以共同正犯。
  2.被告有如犯罪事實欄所載論罪科刑執行情形，有卷附臺灣高
    等法院被告前案紀錄表1份可按，其受有期徒刑執行完畢後5
    年以內再故意犯本案法定刑為有期徒刑之罪，為累犯，應各
    依刑法第47條第1項規定加重其刑。
  3.爰審酌被告正值壯年，不知努力工作以獲取正當報酬，為貪
    圖一己私慾以破壞安全設備侵入他人住宅竊盜之手段獲取他
    人財物，雖被害人就侵入住宅罪部分未提出告訴，然已造成
    被害人財產損失，並已危害社會治安，兼衡酌其犯罪後坦承
    犯行，仍有悔悟之意，態度尚可及其手段尚稱平和，所竊財
    物價值非鉅等一切情狀，量處如主文所示之刑。
  4.至前述同案被告乙○○自備之破壞剪 1支，雖係被告共犯竊
    盜罪所用之物，惟並未扣案，且其沒收與否對於預防犯罪及
    公共利益或公共安全之維護，並無絕對影響，為免將來執行
    困難，爰不另為沒收之諭知。
三、應適用之法條：
    依刑事訴訟法第273條之1第1項、第299條第1項前段、第310
    條之2、第454條，刑法第28條、第321條第1項第2款、第3款
    、第4款、第47條第1項，判決如主文。
本案經檢察官甲○○到庭執行職務。
中    華    民    國    97    年    11    月     3    日
                  刑事第二庭    法  官  蔡慧雯
以上正本證明與原本無異。
如不服本判決應於收受本判決後10日內向本院提出上訴書狀；上
訴書狀應敘述具體理由。未敘述上訴理由者，應於上訴期間屆滿
後20日內向本院補提理由書狀（均須按他造當事人之人數附繕本
）。「切勿逕送上級法院」。
告訴人或被害人對於本判決如有不服，請書具不服之理由狀，請
求檢察官上訴者，其上訴期間之計算係以檢察官收受判決正本之
日期為準。
                                 書記官  陳昭穎
中    華    民    國    97    年    11    月    3     日
附錄本案論罪科刑法條：
刑法第321 條第1 項第2款、第3 款
中華民國刑法第321條
（加重竊盜罪）
犯竊盜罪而有左列情形之一者，處六月以上、五年以下有期徒刑
：
一、於夜間侵入住宅或有人居住之建築物、船艦或隱匿其內而犯
之者。
二、毀越門扇、牆垣或其他安全設備而犯之者。
三、攜帶兇器而犯之者。
四、結夥三人以上而犯之者。
五、乘火災、水災或其他災害之際而犯之者。
六、在車站或埠頭而犯之者。
前項之未遂犯罰之。


司法院資訊處製作；財團法人民間司法改革基金會備份。
